【裁判字號】    99,台上,6247
【裁判日期】    991014
【裁判案由】    違反毒品危害防制條例
【裁判全文】
最高法院刑事判決            九十九年度台上字第六二四七號
上  訴  人  甲○○
上列上訴人因違反毒品危害防制條例案件，不服台灣高等法院台
南分院中華民國九十九年八月十一日第二審判決（九十九年度上
訴字第五四Ｏ號，起訴案號：台灣嘉義地方法院檢察署九十八年
度偵字第九五九七號、九十九年度偵字第三四一號、九十九年度
毒偵字第三九號），提起上訴，本院判決如下：
    主  文
上訴駁回。
    理  由
按刑事訴訟法第三百七十七條規定，上訴於第三審法院，非以判
決違背法令為理由，不得為之。是提起第三審上訴，應以原判決
違背法令為理由，係屬法定要件。如果上訴理由書狀並未依據卷
內訴訟資料，具體指摘原判決不適用何種法則或如何適用不當，
或所指摘原判決違法情事，顯與法律規定得為第三審上訴理由之
違法情形，不相適合時，均應認其上訴為違背法律上之程式，予
以駁回。本件原判決維持第一審關於論處上訴人甲○○販賣第二
級毒品予柯仲遠、馬忠志及黃計盛（即原判決附表壹編號一至三
所示共三罪）部分之判決，駁回其於第二審之此部分上訴，又撤
銷第一審關於上訴人販賣第二級毒品予蔡憲祥（即原判決附表壹
編號四、五所示）部分之判決，改判論處上訴人轉讓禁藥（共二
罪）罪刑（所犯五罪定應執行之刑為有期徒刑六年六月），已敘
明所憑之證據及認定之理由；從形式上觀察，並無判決違背法令
之情形存在。查上訴人於審理中雖自白販賣第二級毒品甲基安非
他命予柯仲遠、馬忠志及黃計盛等人，但警詢及偵查中則僅承認
交付甲基安非他命，否認有販賣牟利之意圖，核與毒品危害防制
條例第十七條第二項減輕其刑之要件不合。又上訴人於警詢中供
稱向綽號「景仔」之不詳姓名者購買毒品，並提供「景仔」之手
機號碼予警方，惟警方並未因而查獲其人，亦不得依同條例第十
七條第一項之規定減輕或免除其刑，原判決已逐一調查說明（見
原判決第八頁第十二行至第二十四行、第十頁第二十四行至第十
一頁第九行）。上訴意旨仍執陳詞辯解，漫言指摘原判決未依前
揭規定減輕其刑為違法云云，難謂符合第三審上訴之法定要件。
上訴意旨另稱上訴人固以「販賣」名義交付甲基安非他命予柯仲
遠等三人，但實際上未收到任何金錢及利益，應屬無償轉讓，原
判決論以販賣第二級毒品罪，即非適法。至轉讓甲基安非他命予
蔡憲祥部分，原判決所處之刑期較之第一審判決僅減少八個月，
而未說明其理由，亦有違誤等各節，徒就原審採證認事及刑罰裁
量職權之適法行使，任意指摘，並為單純事實上之爭執，亦與法
律規定得為第三審上訴理由之違法情形，不相適合。其上訴為違
背法律上之程式，應予駁回。
據上論結，應依刑事訴訟法第三百九十五條前段，判決如主文。
中    華    民    國  九十九  年    十    月   十四   日
                      最高法院刑事第十庭
                          審判長法官  花  滿  堂
                                法官  黃  正  興
                                法官  陳  東  誥
                                法官  林  錦  芳
                                法官  洪  昌  宏
本件正本證明與原本無異
                                      書  記  官
中    華    民    國  九十九  年    十    月   十八   日
                                                       s

司法院資訊處製作；財團法人民間司法改革基金會備份。
